【裁判字號】    98,抗,767
【裁判日期】    980817
【裁判案由】    聲請撤銷緩刑
【裁判全文】
臺灣高等法院刑事裁定                   98年度抗字第767號
抗  告  人
即  受刑人  甲○○
上列抗告人因撤銷緩刑案件，不服臺灣新竹地方法院中華民國98
年6月17日98年度撤緩更字第2號裁定（聲請案號：臺灣新竹地方
法院檢察署98年度執聲字第224 號），提起抗告，本院裁定如下
    主  文
抗告駁回。
    理  由
一、原裁定意旨略以：原審法院經核抗告人因違反槍砲彈藥刀械
    管制條例案件受緩刑之宣告，嗣竟又故意再犯恐嚇取財案件
    ，足認原宣告之緩刑難收其預期之效果，核與刑法第七十五
    條之一第一項第二款之規定相符，應撤銷其緩刑之宣告，爰
    依刑事訴訟法第四百七十六條，裁定撤銷抗告人之緩刑宣告
    ，經核並無違誤。
二、抗告意旨略以：抗告人因違反槍砲彈藥刀械管制條例案件經
    判處有期徒刑一年二月，緩刑四年確定。嗣因更犯恐嚇取財
    案件，經判處有期徒刑六月，減為有期徒刑三月，如易科罰
    金以新臺幣一千元折算一日確定。檢察官因而聲請撤銷上開
    緩刑之宣告。惟抗告人所犯之罪因受有易科罰金之宣告，除
    需符合刑法第七十五條之一第一項之法定事由外，並應審酌
    有無「足認原宣告之緩刑難收其預期效果，而有執行刑罰之
    必要」之情形，然原審法院於撤銷抗告人緩刑宣告前，並未
    予以抗告人陳述意見之機會，有違正當法律程序（本院九十
    七年度抗字第一二八八號裁定參照）。又抗告人並非原判決
    所稱之黑道份子，當初係因訴訟程序與資源減省之考量，而
    就前開恐嚇取財案件認罪。再原裁定撤銷緩刑宣告，未適用
    中華民國九十六年罪犯減刑條例予以減刑，亦有未恰。抗告
    人因時地不宜而捲入紛爭，實非惡性重大，並無所謂緩刑顯
    難收預期效果，而有執行刑罰之必要，因而請求撤銷原裁定
    云云。
三、按緩刑期內因故意犯他罪，而在緩刑期內受得易科罰金之有
    期徒刑、拘役或罰金之宣告確定者，足認原宣告之緩刑難收
    其預期效果，而有執行刑罰之必要者，得撤銷其宣告，刑法
    第七十五條之一第一項第二款定有明文。經查：
  (一)抗告人前因違反槍砲彈藥刀械管制條例案件，經本院於民國
    九十五年五月十二日，以九十四年度上更(二)字第七七五號判
    處有期徒刑一年二月，並宣告緩刑四年，於九十五年九月六
    日確定。詎抗告人甫邀此緩刑之寬典，仍不知警惕，潔身自
    好，又於緩刑期內之九十五年十一月下旬至十二月間之某日
    ，更犯恐嚇取財等案件，而經原審法院於九十七年十一月二
    十八日，以九十七年度訴字第九九六號判處有期徒刑六月，
    減為有期徒刑三月，如易科罰金以新臺幣一千元折算一日確
    定，有各該判決及本院被告前案紀錄表在卷可按，原裁定以
    「受刑人受此寬典，於保護管束期間，當應知所警惕，謹言
    慎行，端正自身，詎仍於緩刑期內，竟以黑道分子自居，並
    以黑道身分恐嚇他人交付保護費，而故意犯刑法第三百四十
    六條之恐嚇取財罪，其惡性不輕，且危害他人生命財產之安
    全匪淺，並受有期徒刑六月，減為有期徒刑三月宣告確定，
    足認受刑人並非偶然誤蹈法網，亦未因前案受刑之宣告而改
    過遷善，知所警惕，原宣告之緩刑顯已難收其預期效果，而
    有執行刑罰之必要，符合修正後刑法第七十五條之一第一項
    第二款之規定，爰撤銷其緩刑之宣告」等語，依法撤銷其前
    所受緩刑之宣告，並無違誤。抗告人稱伊非原判決所稱之黑
    道份子，當初認罪係因訴訟程序與資源減省之考量，又原裁
    定未適用中華民國九十六年罪犯減刑條例予以減刑等節，無
    非係事後卸責之詞，又設若該案件確符合減刑條例得予減刑
    之規定，亦為抗告人或檢察官應另聲請法院辦理減刑之問題
    ，尚不足執為有利於抗告人之論據。
  (二)抗告人另稱原裁定於撤銷緩刑宣告前，未給予伊陳述意見之
    機會，有違正當法律程序云云。惟查，而刑法第七十五條之
    一之規定乃法院依其職權審酌是否符合法定要件，並無開庭
    聽審或予抗告人答辯之規定，原裁定既已敘明原宣告之緩刑
    難收其預期效果之理由，縱未通知抗告人到庭答辯，於法並
    無違誤。另按法官依據法律獨立審判，憲法第八十條定有明
    文。法院應依職權對於個案，就具體事證審酌之，並不受他
    案判決結果之拘束，被告抗告意旨所指本院九十七年度抗字
    第一二八八號裁定認定得否撤銷緩刑之宣告，攸關受刑人之
    應否受執行刑罰，涉及人身自由之程序保障，自應給予其陳
    述意見之適當機會，方符正當法律程序，並示公平法院不存
    有任何預斷等語，核與本案無涉，並不影響本院對於本案之
    認定，附此說明。
四、綜上，原審法院准許檢察官聲請，裁定撤銷受刑人之緩刑宣
    告，應無違誤或不當。抗告意旨所稱各節，均不足採。從而
    ，本件抗告，並無理由，應予駁回。
據上論斷，應依刑事訴訟法第四百十二條，裁定如主文。
中    華    民    國    98    年    8    月    17    日
            刑事第二十一庭審判長法  官  蘇隆惠
                                法  官  曾家貽
                                法  官  楊力進
以上正本證明與原本無異。
不得再抗告。
                                書記官  楊麗娟
中    華    民    國    98    年    8     月    18    日


司法院資訊處製作；財團法人民間司法改革基金會備份。
